# 请教陈版主及各路大侠，国外公司税账会计处理差异

提问人：tkggpl105563 时间：2019-11-05 14:33:36
国内服装企业要香港和柬埔寨各有一子家，实际上柬埔寨为香港的代工厂。
业务情况：香港公司采购材料作为委托加工材料（材料直接从供应商报关到柬埔寨，但报关价与实际付款金额有差异，款项均由香港公司支付），香港公司根据柬埔寨公司实际费用情况支付加工费（有委托加工合同），柬埔寨公司生产完成后直接给香港公司的客户，香港根据实际合同结算价款确认收入（产品直接从柬埔寨报关到香港公司的客户，报关价与实际收取价有差异，款项均由香港公司收取）
问题：柬埔寨公司税账根据报关的进口材料（报关价）作原材料入库处理，经过正常成本核算过程到产成品，根据产品报关出口金额（报关价）确认收入。国内公司在合并时是根据实质业务，把柬埔寨公司作为代工厂，只记代加工收入，发生的折旧及付现费用作为代工成本处理。导致国内合并用的账和柬埔寨公司税账差异很大。在审计中根据国内公司按代工处理的账合并还是要按柬埔寨公司税账为作合并，如按柬埔寨公司税账作为合并基础，合并时如何调整？

回答人：chenyiwei
合并报表层面应基于 “实质重于形式” 原则处理，即把柬埔寨公司的业务调整为受托加工，而不是原材料采购和成品销售，柬埔寨公司应仅确认受托加工费收入，香港公司应将委托加工成本纳入其产品生产成本。在合并时，应抵销香港、柬埔寨公司双方交易的内部毛利，还原到对外的真实生产成本。
实际操作中需注意以下问题：
1 、虽然柬埔寨公司为了当地报税需要设置税帐，核算模式不同，但所反映的交易和事项仍须确保其真实、准确、完整，与香港公司的帐能够对平，并确保遵循柬埔寨的税务规定，取得无违规证明；
2 、必要时，编制税帐和实质账套（按委托加工处理）的差异调节表，确保差异形成原因合理和可追溯；
3 、在集团合并抵销时，需设置合理的模型用于抵销香港销售原材料给柬埔寨的内部毛利，以及柬埔寨收取的加工费中包含的内部毛利，站在合并集团角度进行视角差异调整。